臺灣新竹地方法院刑事判決　　　　　100年度竹交簡字第111號
聲　請　人　臺灣新竹地方法院檢察署檢察官
被　　　告　金文富
上列被告因公共危險案件，經檢察官聲請以簡易判決處刑（100
年度偵字第3103號），本院判決如下:
    主  文
金文富服用酒類，不能安全駕駛動力交通工具而駕駛，處罰金新
臺幣拾肆萬元，如易服勞役，以新臺幣壹仟元折算壹日。
    事實及理由
一、本件犯罪事實、證據及應適用法條，除證據欄應補充「證人
    梁錦坤及陳新明於警詢時之證述、證號查詢機車駕駛人資料
    2 份、車號查詢重型機車車籍資料2 份、駕駛執照1 份、行
    照1 份」外，餘均引用檢察官聲請簡易判決刑書之記載（如
    附件）。
二、按酒精濃度呼氣已達每公升0.55毫克時，肇事率為一般正常
    人之10倍，認已達不能安全駕駛之標準，有法務部88年5 月
    18日所發之法88檢字第001669號函及其所附之88年5 月10日
    會議紀錄足參，而被告經送醫抽血鑑驗其血液酒精濃度值達
    339.1MG ／DL，換算成呼氣所含酒精濃度值達每公升1.58毫
    克，且於酒後駕車發生車禍肇事等情，有前揭衛生署新竹醫
    院診斷證明書1 份、新竹國泰綜合醫院診斷證明書1 份、國
    防醫學院三軍總醫院附設民眾診療服務處診斷證明書1 份、
    道路交通事故現場圖1 份、道路交通事故調查報告表（一）
    及（二）各1 份暨車禍現場及車損照片16幀等在卷足參，堪
    認被告顯有不能安全駕駛動力交通工具之危險甚明。
三、核被告金文富所為，係犯刑法第185 條之3 之服用酒類不能
    安全駕駛動力交通工具而駕駛罪。爰審酌被告前曾於93年間
    因犯酒醉駕車之公共危險案件，經本院於93年11月30日以93
    年度竹交簡字第692 號判處罰金銀元30000 元，於93年12月
    20日確定等情，有臺灣新竹地方法院檢察署刑案資料查註紀
    錄表及臺灣高等法院前案紀錄表各1 份在卷可稽，惟被告不
    知警惕，再犯本件酒後駕車之公共危險案件，及被告犯罪之
    動機、目的、犯罪手段、品行、智識程度、犯罪後坦承不諱
    等一切情狀，依刑事訴訟法第449 條第1 項前段、第454 條
    第2 項，刑法第185 條之3 、第42條第3 項前段，刑法施行
    法第1 條之1 第1 項，逕以簡易判決處刑如主文。
四、如不服本判決，得自收受送達之日起10日內，向本院提起上
    訴。
中    華    民    國   100    年    5     月    27    日
                  新竹簡易庭     法  官   楊惠芬
以上正本證明與原本無異。
中    華    民    國   100    年    5     月    27    日
                                  書記官  許弘杰
附錄本案論罪科刑法條：
刑法第185 條之3 ：
服用毒品、麻醉藥品、酒類或其他相類之物，不能安全駕駛動力
交通工具而駕駛者，處一年以下有期徒刑、拘役或科或併科十五
萬元以下罰金。
附件：
臺灣新竹地方法院檢察署檢察官聲請簡易判決處刑書
                                      100年度偵字第363號
    被      告  金文富  男  31歲（民國○○年○月○日生）
                        住新竹市○區○○里○鄰○○路○段65
                        巷24弄1之12號
                        國民身分證統一編號：Ｚ000000000號
上列被告因公共危險等案件，業經偵查終結，認為宜以簡易判決
處刑，茲將犯罪事實及證據並所犯法條分敘如下：
        犯罪事實
一、金文富明知酒後駕車將導致其注意能力減低、反應能力變慢
    ，在此時仍駕車行駛於道路上，隨時將有致他人於死、傷之
    危險，仍於民國99年10月3日6時許，在其位於新竹市○區○
    ○路2段65巷24弄1之12號之住處內與友人飲用酒類，已達不
    能安全駕駛動力交通工具之狀況下，自該處騎駛車牌號碼為
    HQT─258號之重機車，欲搭載友人前往新竹市○○路○段附
    近之公司，嗣於當日7時58分許，金文富騎駛前揭重機車，
    沿新竹市○○路○段由南往北方向行駛在外側車道，途經新
    竹市○○路○段93號前時，適林瓔姿騎乘車牌號碼為BF3─
    759之重機車，沿同路段外側車道同方向行駛在金文富所駕
    駛前揭重機車之前方直行，金文富本應注意車前狀況，並注
    意行車安全距離，以避免危害之發生，且依當時天氣晴朗、
    日間光線充足，路面乾燥、無缺陷、無障礙物、視距良好等
    情況，客觀上亦無不能注意之情形，竟疏於注意，未讓外側
    車道直行之林瓔姿所騎駛之上開重機車先行，亦未與之保持
    安全距離，即貿然以時速60至70公里之速度超越林瓔姿所騎
    駛之上開重機車，所騎駛之前揭重機車右側車身遂與林瓔姿
    所騎駛之上開重機車左側車身發生擦撞，林瓔姿因而人車倒
    地，受有腹部鈍傷合併脾臟撕裂傷、臉部挫傷併顏面骨骨折
    、左側顏面骨骨折、左側肋骨骨折、左側第3、4肋骨閉鎖性
    骨折、左側鎖骨骨折、右手左膝及左踝多處擦傷、左側下
    股骨折經復位及內固定手術後合併感染等傷害，金文富亦人
    車倒地，經送醫救治，於當日10時13分許，測得其血液酒精
    濃度值達339.1MG/DL，換算成呼氣酒精濃度值達1.58MG/L，
    顯然無法安全駕駛。
二、案經林瓔姿訴由新竹縣政府警察局竹東分局報告偵辦。
        證據並所犯法條
一、證據：
（一）被告金文富於警詢及本署偵查中之自白。
（二）證人林瓔姿於警詢及本署偵查中之證述。
（三）衛生署新竹醫院檢驗報告單、刑法第185條之3案件測試觀
      察紀錄表、道路交通事故現場圖、道路交通事故調查報告
      表【一】【二】各1份、新竹縣警察局舉發違反道路交通
      管理事件通知單2份，查證照片16張。
（四）新竹國泰綜合醫院診斷證明書1份、國防醫學院三軍總醫
      院附設民眾診療服務處斷證明書2份。
二、核被告所為，係涉犯刑法第185條之3不能安全駕駛動力交通
    工具而駕駛罪嫌及同法第284條第1項前段過失傷害罪嫌。請
    審酌被告前已有1次不能安全駕駛動力交通工具而駕駛之公
    共危險犯罪紀錄，有本署刑案資料查註紀錄表1份附卷可稽
    ，本次再犯，並致人受傷，顯然漠視道路交通車輛行人往來
    之安全，請予加重量刑，以示懲儆。
三、依刑事訴訟法第451條第1項聲請逕以簡易判決處刑。
  此    致
臺灣新竹地方法院
中    華    民    國   100    年    1     月    26    日
                              檢 察 官   黃 逸 帆
本件證明與原本無異
中    華    民    國   100    年    2     月    1     日
                              書 記 官   陳 志 榮